最高法院民事判決　　　　　　　　　 111年度台上字第1737號
上　訴　人　武漢海銳普醫用科技有限公司


法定代理人　張慶龍
訴訟代理人　桑銘忠律師
被 上訴 人　滙嘉健康生活科技股份有限公司

法定代理人　楊淑貞
上列當事人間請求履行契約事件，上訴人對於中華民國111年2月
22日臺灣高等法院第二審判決（109年度重上字第634號），提起
上訴，本院判決如下：
    主  文
上訴駁回。
第三審訴訟費用由上訴人負擔。
    理  由
本件上訴人主張：被上訴人經訴外人蓮合生技股份有限公司（
  下稱蓮合公司）介紹，於民國106年7月10日與訴外人湖北新文
  星醫藥有限公司（下稱新文星公司）簽訂滙嘉健康智能睡眠健
  康管理器（下稱系爭管理器）分包裝及銷售協議（下稱Ａ協議
  ），由新文星公司以每床（套）人民幣（下同）1500元價格，
  向被上訴人購買系爭管理器3000套，復於同年11月5 日由兩造
  與新文星公司共同簽訂合約轉讓協議，由伊承擔新文星公司對
  被上訴人上開契約債務，伊和被上訴人則另簽署與Ａ協議內容
  相同之協議（下稱Ｂ協議），並於同年12月1 日先行給付購買
  系爭管理器1000套之價金150 萬元予被上訴人。因系爭管理器
  有瑕疵，兩造於107年5月16日簽訂協議備忘錄（下稱系爭備忘
  錄），約定被上訴人應於同年8 月31日前買回1000套系爭管理
  器，並補貼伊70萬元完畢，Ｂ協議效力於該日債務履行期限屆
  滿而合意解除。被上訴人依系爭備忘錄約定，應按每套1800元
  價格，向伊買回解約前已買受之系爭管理器1000套，並就Ｂ協
  議其餘2000套管理器部分，補貼伊70萬元，惟被上訴人屆期並
  未履行該買回及補貼義務，屢經催討，均未獲置理等情，爰依
  系爭備忘錄之法律關係，求為命被上訴人給付250 萬元，及自
  起訴狀繕本送達翌日起至清償日止，按年息5%計算利息之判決
  。
被上訴人則以：系爭備忘錄係兩造附條件合意解除Ｂ協議之約
  定，上訴人須先向伊買足3000套系爭管理器，且付清全部價金
  並進貨到中國大陸，伊基於系爭備忘錄所約定之買回及補貼義
  務始發生。上訴人至今僅依Ｂ協議支付伊定金150 萬元，未給
  付系爭管理器任何買賣價金等語，資為抗辯。
原審斟酌全辯論意旨及調查證據之結果，以：
㈠觀系爭備忘錄第2條第1項約定，及被上訴人所提三方簽訂系爭
  備忘錄過程部分錄音譯文，上訴人簽訂系爭備忘錄時，已接受
  被上訴人得繼續向其出貨800套管理器，並同意先行支付該800
  套貨款予被上訴人，僅被上訴人事後仍須向上訴人購回包含先
  前已出貨之200 套共計1000套之管理器。該條項所為之買回約
  定已確定生效，僅被上訴人履行買回該1000套管理器義務之清
  償期限未確定。上訴人未先依該條項約定，於107年5月31日接
  受被上訴人800 套管理器之出貨並付清價金，被上訴人依該條
  項所負應以每套1800元向上訴人買回系爭管理器1000套義務之
  清償期限，即未屆至，上訴人不得本於該條項約定，請求被上
  訴人給付買回價金180萬元。
㈡依系爭備忘錄第2條第2項約定、107年5月6 日會議摘錄譯文、
  證人林清泰之證詞等件，參互以察，兩造約定解除Ｂ協議，除
  就1000套管理器處理外，就其餘2000套管理器部分，係依同條
  第2 項約定，由被上訴人自行對外出售，並以銷售後所得價差
  給付上訴人，為不確定期限之約定。該2000套管理器未經被上
  訴人全數售出，且蓮合公司至今未與被上訴人簽訂任何合作備
  忘錄處理該價差補貼，被上訴人本於系爭備忘錄第2條第2項所
  負補貼義務之清償期限，亦未屆至。至該條第3 項約定，係待
  Ｂ協議約定之3000套管理器，各以系爭備忘錄第2條第1項、第
  2項約定方式處理完畢後，始發生合意解除效力。
㈢綜上，上訴人依系爭備忘錄第2條第1項、第2 項約定，請求被
  上訴人給付250 萬元本息，均為無理由，不應准許，為其心證
  之所由得，並說明上訴人其餘主張及聲明證據為不足取及無須
  再予審酌之理由，因而廢棄第一審所為命被上訴人給付上訴人
  70萬元本息部分之判決，改判駁回上訴人該部分之訴，並駁回
  上訴人之上訴。
本院之判斷：
  按取捨證據、認定事實屬於事實審法院之職權，若其取證、認
  事並不違背法令及經驗法則、論理法則或證據法則，即不許任
  意指摘其採證或認定不當，以為上訴第三審理由。原審本其認
  事、採證及契約解釋之職權行使，綜合相關事證，認定兩造以
  系爭備忘錄第2條第1項所為之買回約定已生效，上訴人未先依
  該條項約定，於107年5月31日接受被上訴人所為800 套管理器
  之出貨並付清價金，被上訴人依該條項約定所負應以每套1800
  元向上訴人買回系爭管理器計1000套義務之清償期限未屆至。
  又依系爭備忘錄第2條第2項約定、107年5月6 日會議摘錄譯文
  、林清泰所為證詞等件，參互以察，兩造係約定由被上訴人自
  行出售其餘2000套管理器，並以銷售後所得價差給付上訴人。
  因該2000套管理器未經被上訴人全數售出，且蓮合公司至今未
  與被上訴人簽訂任何合作備忘錄處理該價差補貼，被上訴人依
  系爭備忘錄第2條第2項所負補貼義務之清償期限亦未屆至。從
  而，上訴人依系爭備忘錄第2條第1項、第2 項約定，請求被上
  訴人給付250 萬元本息，均為無理由，而本此見解為上訴人不
  利之判決，經核於法並無違誤。上訴人未能依系爭備忘錄第 2
  條第1項、第2項約定，依序請求被上訴人給付180 萬元、70萬
  元，係因被上訴人所負給付義務之清償期限未屆至，而非上開
  約定之停止條件未成就，業經原審於判決理由說明，且與有無
  同時履行抗辯之適用無涉。上訴論旨，猶就原審採證、認事之
  職權行使暨其他與判決基礎無涉之理由，指摘原判決不當，聲
  明廢棄，非有理由。末查，本件所涉法律見解未具有原則上重
  要性，爰不經言詞辯論，附此敘明。
據上論結，本件上訴為無理由。依民事訴訟法第481條、第449
  條第1項、第78條，判決如主文。
中    華    民    國   111    年    8     月    24    日
                      最高法院民事第六庭
                          審判長法官  魏  大  喨  
                                法官  李  寶  堂  
                                法官  吳  美  蒼  
                                法官  黃  麟  倫  
                                法官  林  玉  珮  
本件正本證明與原本無異
                                      書  記  官
中    華    民    國   111    年    8     月    29    日